# 融资租出货物处理

提问人：liufengwen 时间：2017-12-13 09:31:11
公司将所产货物与客户签订一租赁合同，内容如下： 一、租赁物 手持式维护终端 二、租赁期及续展 自合同签订之日起 2 年； 租赁期限届满，承租方拥有租赁物的永久使用权。 三、合同费用及支付 本合同费用： 215 万元； 租金分三次付清：首期于合同签订后 30 日内付50%，二期于合同签订后 13 个月内付30%，三期于合同签订后 24 个月内付20%
请教： 1 、上述是否为融资租出货物？ 2 、公司若直接销售货物的售价与上述以出租形式基本一致，且租赁期只为 2 年，是否可以不以折现处理？是否有规定？

回答人：chenyiwei
考虑以下问题： 1 、该租赁物在后续使用中，是否需要本企业提供重大的后续服务，离开了本企业提供的后续服务就毫无用处？（参考：《瑞华研究2010~2016汇编》之“问题2-1-23（提供服务包含免费提供终端设备的会计处理）”），即租赁费是否实质上为服务费。 2 、合同价款的折现值是否基本相当于或者高于该租赁物的市场销售价格。 在构成融资租赁的情况下，因为收款期限为 2 年，故应收租赁款均应折现处理。